

### **Pierre MARQUET** 29 ans Permis B / véhiculé

#### Contact

7 rue Paul Bert, 92320, Châtillon



06.86.87.75.98



marquet\_pierre@yahoo.fr



https://www.linkedin.com/in/pierre-marquet-98987b199/



https://github.com/SokouPM



https://www.pierre-marquet.fr

### Langue étrangère



Intermédiaire B1

#### Logiciels / outils / IDE

Ai

Illustrator



Photoshop



Indesign



Figma



PhpStorm



IntelliJ



Visual Studio Code



**Postman** 



Notion

#### Intérêts



Astronomie



Dessin



Jeux vidéo

## **DÉVELOPPEUR WEB FULL STACK**

Passionné d'informatique, ma formation initiale en infographie constitue une solide base dans mon projet professionnel. Fort de compétences avancées en développement web et maîtrisant des langages tels que Javascript et PHP, j'ai acquis une solide expertise technique.

Curieux et avide d'apprendre, je termine mon alternance en développement au sein de l'ANFSI en octobre 2024. Après l'acquisition de compétences en VueJS et Symfony, je suis prêt à relever de nouveaux défis dans le domaine du développement.

#### **Compétences professionnelles**

- Capacité d'adaptation / Autonomie
- Travail en méthode Agile (SCRUM)
- Contact clients / Analyse des besoins
- Maguettage et conception d'application
- Gestion d'équipe / Travail en équipe
- Développement Front-End : Javascript, Typescript, React, NextJS, VueJS
- Développement Back-End : NodeJS, PHP, Symfony
- Création et gestion de base de données : PostgresSQL, MySQL, SQLite

#### **Parcours professionnel**

#### Oct. 2022 - Oct. 2024 Développeur web fullstack

Apprentissage, ANFSI (92)

- \* Conception et développement d'application web full-stack :
  - 1. Site de recrutement (Compte candidat)
  - 2. Plateforme de gestion des réserviste (Minotaur)
- \* Aide à la conception site web
- \* Modélisation données
- \* Développement full-stack
- \* Travail collaboratif
- \* Integration continue

#### Nov. 2021 - Oct. 2022 Développeur web / Chef de projet

Apprentissage, Deletec (75)

- \* Réalisation de l'ensemble des tâches deux projets de développement :
  - 1. application de gestion des spécificités RGPD des clients
  - 2. portail client multi tenant de gestion des services fournis par DELETEC
- \* Organisation et animation des réunions de présentations et de prises décisions
- \* Définition des tâches et des étapes du projet
- \* Création et présentation des maquettes de l'application
- \* Développement des versions selon le cahier des charges

# Mai - Juillet 2020 Développeur web et web mobile / Chef de projet Stage, association de football «La Team Rocket» (31)

- \* Maquettage et conception d'une application web
- \* Gestion d'équipe (4 personnes) / Travail en méthode Agile (SCRUM)
- \* Développement Front-End d'une application en MVC (HTML / CSS / JAVASCRIPT)
- \* Développement Back-End d'une application en MVC (PHP)
- \* Création et gestion d'une base de données (SQL / MySQL)

# Sept. 2014 - Sept. 2019 Infographiste / Gendarme Adjoint volontaire CDD, Centre de Production Multimédia de la GN à Limoges (87)

- \* Mise en forme de parcours E.learning pour la plateforme Moodle
- \* Création de jaquette de dvd / Création de logo
- \* Dessin vectoriel / Retouche photo / Photomontage / Mise en page
- \* Travail en autonomie ou en équipe (de 2 à 10 personnes) / Travail avec échéances
   \* Présentation de projets / Contact clients / Analyse des besoins

### **Formations**

Octobre 2022 - Master - Management des systèmes d'informations

octobre 2024 spécialité développement

Sup de Vinci Courbevoie (92)

Septembre 2021 - Bachelor 3 - Administration des systèmes d'informations

septembre 2022 spécialité développement

Sup de Vinci Courbevoie (92)

2 Novembre 2019 - Développeur web / web mobile (Bac+2)

**10 Juillet 2020** AFPA de Balma (31)

Depuis 2018 Auto-formation sur OpenClassroom

2014 Formation Gendarme Adjoint Volontaire

École de gendarmerie de Montluçon (03)

